臺灣桃園地方法院刑事判決
111年度審訴字第1207號
公  訴  人  臺灣桃園地方檢察署檢察官
被      告  張雅詩


                    (另案於法務部○○○○○○○○○執行                      中)
上列被告因毒品危害防制條例案件，經檢察官提起公訴（111年
度毒偵字第4093號），被告於本院準備程序進行中就被訴事實為
有罪之陳述，經本院告知簡式審判程序意旨，並聽取當事人之意
見後，本院合議庭裁定改依簡式審判程序審理，茲判決如下：
    主  文
甲○○施用第一級毒品，處有期徒刑捌月。扣案之玻璃球吸食器壹
組沒收。
    事實及理由
一、本件犯罪事實及證據，除犯罪事實欄二、第5至6行「施用第
    一級毒品海洛因及第二級毒品甲基安非他命各1次」，應更
    正為「同時施用第一級毒品海洛因及第二級毒品甲基安非他
    命1次」；暨於證據部分補充「被告甲○○於本院準備程序及
    審理時之自白」外，餘均引用檢察官起訴書之記載（詳如附
    件）。
二、按觀察、勒戒或強制戒治執行完畢釋放後，3年內再犯第10
    條之罪者，檢察官或少年法院（地方法院少年法庭）應依法
    追訴或裁定交付審理，毒品危害防制條例第23條第2項定有
    明文。被告前因施用毒品案件，經本院以110年度毒聲字第1
    364號裁定送觀察、勒戒後，認無繼續施用毒品傾向，於民
    國111年3月25日執行完畢出所，由臺灣桃園地方檢察署檢察
    官以111年度毒偵緝字457、458、459、460、461、462、463
    號為不起訴處分確定，此有臺灣高等法院被告前案紀錄表1
    份在卷可佐。被告於前開觀察、勒戒執行完畢釋放後3年內
    ，再犯本件施用第一、二級毒品海洛因、甲基安非他命之犯
    行，本案即應依法追訴處罰。
三、論罪科刑：
（一）核被告所為，係犯毒品危害防制條例第10條第1項之施用
      第一級毒品及同條第2項之施用第二級毒品罪。被告施用
      前持有第一、二級毒品之低度行為，為施用第一、二級毒
      品之高度行為所吸收，均不另論罪。又被告同時施用第一
      級毒品海洛因及第二級毒品甲基安非他命，係以一施用毒
      品行為同時觸犯2罪名，為想像競合犯，應依刑法第55條
      前段規定，從一重以毒品危害防制條例第10條第1項處斷
      。
（二）被告前因施用毒品案件，經本院以109年度壢簡字第1263
      號判決判處有期徒刑3月確定，於110年2月8日徒刑易科罰
      金執行完畢，其於徒刑執行完畢後5年內故意再犯本件有
      期徒刑以上罪，此經檢察官於本院準備程序時具體明確指
      出，並說明與本案構成累犯關聯性，以及敘明加重其刑之
      理由，又經本院就此部分使被告陳述意見，被告表示沒有
      意見在案（見本院卷111年11月8日簡式審判筆錄第3頁）
      ，並有臺灣高等法院被告前案紀錄表附卷可參，是堪認本
      件被告業已構成累犯，再參照司法院大法官釋字第775號
      解釋意旨，及審酌檢察官敘明加重其刑之理由，被告前已
      有施用毒品犯行，再為本件施用毒品之犯行，足顯被告對
      刑之執行均不知悔改，其前對刑罰之反應力亦屬薄弱，此
      次加重最低本刑，對其人身自由所為之限制自無過苛之侵
      害，是認就其為本件施用毒品犯行，應依刑法第47條第1
      項規定加重其刑。　　
（三）爰審酌被告前因施用毒品案件經觀察、勒戒後，仍未能戒
      斷毒癮，再施用足以導致人體機能發生依賴性、成癮性及
      抗藥性等不良後果之第一、二級毒品海洛因、甲基安非他
      命，漠視法令之禁制，本應非難；惟考量其犯後坦承犯行
      之態度，以及衡酌施用毒品本質乃自戕行為，本於刑罰之
      一般預防及特別預防目的，並兼衡其犯罪之動機、目的、
      手段、素行等一切情狀，量處如主文所示之刑，以示懲儆
      。
四、沒收：
    扣案之玻璃球吸食器1組，為被告所有之物，且供本案犯施
    用毒品犯行所用，業據被告供明在卷，爰依刑法第38條第2
    項前段規定，宣告沒收。
據上論斷，應依刑事訴訟法第273條之1第1項、第299條第1項前
段、第310條之2、第454條，判決如主文。
本案經檢察官乙○○提起公訴，檢察官林欣怡到庭執行職務。
中　　華　　民　　國　　111 　年　　11　　月　　29　　日
                  刑事審查庭  法  官 林慈雁
以上正本證明與原本無異。
如不服本判決應於收受判決後20日內向本院提出上訴書狀，並應
敘述具體理由。其未敘述上訴理由者，應於上訴期間屆滿後20日
內向本院補提理由書(均須按他造當事人之人數附繕本)「切勿逕
送上級法院」。 
　　　　　　　　　　　　　　　書記官　吳秉翰
中　　華　　民　　國　　111 　年　　11　　月　　29　　日
附錄論罪科刑法條：
毒品危害防制條例第10條
施用第一級毒品者，處6月以上5年以下有期徒刑。
施用第二級毒品者，處3年以下有期徒刑。

附件：
臺灣桃園地方檢察署檢察官起訴書
                                   111年度毒偵字第4093號
　　被　　　告　甲○○　女　33歲（民國00年0月00日生）
　　　　　　　　　　　　住○○市○○區○○○街0○0號7樓
　　　　　　　　　　　　國民身分證統一編號：Z000000000號
上列被告因違反毒品危害防制條例案件，業經偵查終結，認應提
起公訴，茲將犯罪事實及證據並所犯法條分敘如下：
　　　　犯罪事實
一、甲○○前因施用毒品案件，經送觀察、勒戒後，認無繼續施用
    毒品之傾向，於民國111年3月25日執行完畢釋放，並經本署
    檢察官於111年4月12日以111年度毒偵緝字457、458、459、
    460、461、462、463號為不起訴處分確定。另因施用毒品案
    件，經臺灣桃園地方法院以109年度壢簡字第1263號判決判
    處有期徒刑3月確定，於110年2月8日徒刑易科罰金出監。
二、詎仍不知悔改，於上開觀察、勒戒執行完畢釋放後3年內，
    復基於施用第一、二級毒品之犯意，於111年6月14日夜間11
    時許，在桃園市○○區○○○街0○0號7樓住處，以將第一級毒品
    海洛因及第二級毒品甲基安非他命置入玻璃球吸食器內燒烤
    吸食其煙霧之方式，施用第一級毒品海洛因及第二級毒品甲
    基安非他命各1次。嗣於翌（15）日凌晨3時許，駕駛車牌號
    碼000-0000號自用小客車，行經桃園市○鎮區○○路000號前，
    為警攔檢盤查，當場扣得其所有之安非他命玻璃球吸食器1
    組，另經採尿送驗，結果呈鴉片類及安非他命類陽性反應。
三、案經桃園市政府警察局刑事警察大隊報告偵辦。
　　　　證據並所犯法條
一、上揭犯罪事實，業據被告甲○○於警詢及偵查中均坦承不諱，
    且被告為警查獲後，經採集尿液送檢驗，呈鴉片類及安非他
    命類陽性反應，有桃園市政府警察局保安警察大隊搜索扣押
    筆錄、扣押物品目錄表、真實姓名與尿液、毒品編號對照表
    （檢體編號：111偵-0442號）及台灣檢驗科技股份有限公司
    濫用藥物檢驗報告（報告編號：UL/2022/00000000號）各1
    紙附卷可稽及上開物品扣案可資佐證，被告犯嫌堪以認定。
二、核被告所為，係犯毒品危害防制條例第10條第1項之施用第
    一級毒品及同條例第10條第2項之施用第二級毒品等罪嫌。
    被告上開2次犯行，犯意各別，行為互殊，請予分論併罰。
    又被告有如犯罪事實欄所載之徒刑宣告及執行完畢紀錄，此
    有本署刑案資料查註紀錄表可稽，其於有期徒刑執行完畢後
    ，5年以內故意再犯本件有期徒刑以上之罪，為累犯，請依
    刑法第47條第1項規定及司法院大法官釋字第775號解釋意旨
    加重其刑。至扣案之安非他命玻璃球吸食器1組，為被告所
    有且供其施用犯罪所用之物，請依刑法第38條第2項前段規
    定宣告沒收之。
三、依毒品危害防制條例第23條第2項、刑事訴訟法第251條第1
    項提起公訴。
　　此　致
臺灣桃園地方法院
中　　華　　民　　國　 111　　年　　8 　　月　　10　　日
    　　　　　　　　　　　　  檢  察  官  乙○○
本件證明與原本無異
中　　華　　民　　國　 111　　年　　8 　　月　　25　　日
                              書  記  官  鄭亘琹
毒品危害防制條例第10條
施用第一級毒品者，處6月以上5年以下有期徒刑。
施用第二級毒品者，處3年以下有期徒刑。